【裁判字號】    99,上易,597
【裁判日期】    990408
【裁判案由】    竊盜
【裁判全文】
臺灣高等法院刑事判決                 99年度上易字第597號
    上  訴  人
    即  被  告  乙○○
上列上訴人因竊盜案件，不服臺灣板橋地方法院99年度易字第19
0 號，中華民國99年2 月12日第一審判決（起訴案號：臺灣板橋
地方法院檢察署99年度偵字第2343號），提起上訴，本院判決如
下：
    主  文
上訴駁回。
    理  由
一、按不服地方法院之第一審判決而上訴者，應向管轄第二審之
    高等法院為之。上訴書狀應敘述具體理由。上訴書狀未敘述
    上訴理由者，應於上訴期間屆滿後20日內補提理由書於原審
    法院，逾期未補提者，原審法院應定期間先命補正。第二審
    法院認為上訴書狀未敘述理由或上訴有第362 條前段之情形
    者，應以判決駁回之，但其情形可以補正而未經原審法院命
    其補正者，審判長應定期間先命補正。刑事訴訟法第361 條
    、第367 條，分別定有明文。所謂不服第一審判決之具體理
    由，必係依據卷內既有訴訟資料或提出新事證，指摘或表明
    第一審判決有何採證認事、用法或量刑等足以影響判決本旨
    之不當或違法，而構成應予撤銷之具體事由，始克當之（例
    如：依憑證據法則具體指出所採證據何以不具證據能力，或
    依憑卷證資料，明確指出所為證據證明力之判斷如何違背經
    驗、論理法則）；倘僅泛言原判決認定事實錯誤、違背法令
    、量刑失之過重或輕縱，而未依上揭意旨指出具體事由，或
    形式上雖已指出具體事由，然該事由縱使屬實，亦不足以認
    為原判決有何不當或違法者（例如：對不具有調查必要性之
    證據，法院未依聲請調查亦未說明理由，或援用證據不當，
    但除去該證據仍應為同一事實之認定），皆難謂係具體理由
    ，俾與第二審上訴制度旨在請求第二審法院撤銷、變更第一
    審不當或違法之判決，以實現個案救濟之立法目的相契合，
    並節制濫行上訴（最高法院97年度臺上字第892 號判決參照
    ）。是以上訴人之上訴書狀或補提之上訴理由書，雖有敘述
    上訴理由，惟並未具體敘述第一審判決有上述違法、不當情
    形，即與未敘述具體理由無異，其所為上訴，即不符合上訴
    之法定要件。
二、本件上訴人即被告乙○○不服原判決，於民國99年3 月1 日
    提起第二審上訴，上訴理由略以：被告家鄉門前私有農牧用
    地，被鄰居黃阿南、黃河清、黃源竟及隔壁村莊吳武夢、黃
    麗花、史壯昌、吳照慶等人，掉包至大廟裡；又黃麗花勾結
    吳武夢、黃文有及警察，陷害被告父親，由史壯昌、黃麗花
    盜取被告家中錢財及由吳武夢拿被告家鄉 157地號自耕農農
    牧地到北港土地銀行偷貸款 200多萬元，被告有去過虎尾地
    方法院及士林派出所提出告訴；被告來回北港地政十幾趟，
    要申請土地不動產權狀，渠等並叫人偷拿被告身份證、盜辦
    手機門號，並盜開被告家鄉私人自耕農農牧地之路，並在桃
    園勾結村莊中人打昏被告強劫60幾萬現金，渠等亂動被告土
    地去貸款，警察並將被告騙過來羈押，說被告撿拾一些人家
    不要的東西就是竊盜罪，為此依法提起上訴等語。
三、本件原審經審理結果，認為：
  (一)乙○○前於民國94年間因竊盜案件，經原審法院於93年4 月
    30日以93年度簡字第1824號判處有期徒刑3 月，並經原審法
    院於94年1 月2 日以93年度簡上字第350 號判處上訴駁回確
    定，於94年6 月28日執行完畢。又於95年間因竊盜案件，經
    原審法院於95年8 月10日以95年度簡字第3379號判處有期徒
    刑5 月確定，於96年4 月15日執行完畢（於本案構成累犯）
    。詎其猶不知悔改，竟又基於意圖為自己不法所有之犯意，
    於99年1 月4 日16時10分許，在位於臺北縣五股鄉○○○路
    3 號之一詮股份有限公司（下稱一詮公司）前，趁無人注意
    之際，以翻越圍牆之方式，侵入一詮公司內，再徒手竊取該
    公司放置於防火牆旁之電纜線2 條。嗣為該公司員工甲○○
    、林福興發現而報警處理。
  (二)訊據被告乙○○固承認於上開時間，以翻越圍牆之方式，侵
    入一詮公司內徒手拿取廢電纜線2 條之事實，惟矢口否認有
    竊盜之犯行，辯稱：伊翻牆進去一詮公司，只是去撿拾該公
    司不要之廢電纜線2 條而已，並沒有竊盜之意云云。惟查：
    上揭事實，業據證人林福興於警詢及證人甲○○於警詢、本
    院審理中證述在卷，並有現場照片5張、贓物認領保管單1紙
    在卷可證。若被告進入一詮公司是要撿拾廢棄物，並無竊盜
    之犯意，為何不先徵詢一詮公司之同意，再進入該公司內撿
    拾，反而是以翻牆之方式侵入一詮公司？故被告上開所辯，
    顯係事後卸責之詞，委不可採。是以，本件事證明確，被告
    竊盜犯行，洵堪認定，應予依法論科。
  (三)核被告乙○○所為，係犯刑法第321 條第1 項第2 款之踰越
    墻垣竊盜罪。又被告有事實欄一所示之論罪科刑及執行情形
    ，有本院被告前案紀錄表1 份在卷可按，被告受徒刑之執行
    完畢後，5 年以內故意再犯本案有期徒刑以上之罪，為累犯
    ，應依法第47條第1 項加重其刑。爰審酌被告有多次竊盜前
    科，素行不佳，正值壯年，不思循正途賺取財物，恣意以翻
    牆之方式侵入他人公司內竊取財物，足見其全然蔑視國家法
    令，亦缺乏對他人財產權之尊重，及其犯罪之動機、目的、
    手段、竊得財物價值、對被害人所生之損害程度，兼酌被告
    犯罪後否認犯行，犯後態度不佳等一切情狀，量處有期徒刑
    7 月，以資懲儆。
四、核原審判決既已詳細記載認定被告犯罪之證據及理由，並已
    審酌關於刑法第57條科刑之一切情狀，在適法範圍內行使其
    量刑之裁量權，核無違法或不當之情形。被告以其南部故鄉
    土地被鄰居黃阿南等人掉包及持以申辦貸款，並叫人偷拿被
    告身份證、盜辦手機門號，暨勾結村莊中人打昏被告強劫60
    幾萬現金，而警察並以被告撿拾廢棄物是竊盜罪，將我騙過
    來羈押為由提起上訴；惟被告前揭上訴理由所指，與本案犯
    罪事實全無關連性。被告上訴理由對於原審判決究有何具體
    事由致判決不當或違法並無涉及，顯未依據卷內既有訴訟資
    料或提出新事證，指摘或表明原審判決有何採證認事、用法
    或量刑等足以影響判決本旨之不當或違法，或足以影響原判
    決，構成應撤銷之具體事由，揆諸上揭意旨，自非屬上訴第
    二審之具體理由。本件上訴顯不合法定程式，應予駁回，並
    不經言詞辯論為之。
五、據上論斷，應依刑事訴訟法第367條前段、第372條，判決如
    主文。
中    華    民    國    99    年    4     月    8     日
                  刑事第十四庭審判長法  官  陳志洋
                                    法  官  謝靜慧
                                    法  官  梁耀鑌
以上正本證明與原本無異。
不得上訴。
                                    書記官  莊淑茹
中    華    民    國    99    年    4     月    13    日

司法院資訊處製作；財團法人民間司法改革基金會備份。
